【裁判字號】    92,訴,61
【裁判日期】    920217
【裁判案由】    侵權行為損害賠償
【裁判全文】
臺灣彰化地方法院民事判決  九十二年度訴字第六一號
    原      告  國泰人壽保險股份有限公司
    法定代理人  乙 ○ ○
    訴訟代理人  丙 ○ ○
    被      告  甲 ○ ○
右當事人間請求侵權行為損害賠償事件，原告提起刑事附帶民事訴訟，經本院刑事庭
裁定移送，本院判決如左：
    主      文
被告給付原告新台幣伍拾壹萬零壹佰玖拾伍元及其自民國九十一年十二月二十四日起
至清償日止，按年息百分之五計算之利息。
訴訟費用由被告負擔。
本判決於原告以新台幣壹拾捌萬元供擔保後，得假執行。
    事實及理由
一、原告起訴主張：被告自民國八十五年間起任職於伊公司所屬展業北斗通訊處收展
    員之職務，擔任保險招攬、收費、保單質押貸款申請等工作。於八十九年間起至
    九十年十二月止，竟基於意圖為自己不法所有之概括犯意，連續將其業務上向客
    戶收取之保險費及保單貸款利息、清償款等計新台幣（下同）五十二萬零九百七
    十八元，予以侵占入己。嗣後除償還其中一萬零七百八十三元外，迄欠五十一萬
    零一百九十五元未還，被告之犯行，業經台灣彰化地法院檢察署檢察官以九十一
    年度偵字第三八九○號起訴書提起公訴，並經本院以九十一年度易字第七四七號
    刑事判決判處罪刑在案等情，本於侵權行為損害賠償請求權，求為命被告給付五
    十一萬零一百九十五元暨自起訴狀繕本送達翌日起加給法定利息之判決，並願供
    擔保聲請宣告假執行。
二、被告對於原告主張之前揭事實為自認，惟以：希望可以分期償還等語，資為抗辯
    。
三、原告主張之前揭事實，有其所提被告簽具之切結書、保戶聲明書、續期保費送金
    單、利息收據等影本附於台灣彰化地方法院檢察署九十一年他字第六一三號偵查
    卷可稽，並為被告所自認，復經本院調閱九十一年度易字第七四七號刑事卷核符
    無訛，堪信為真實。按因故意或過失，不法侵害他人之權利者，負損害賠償責任
    ，民法第一百八十四條第一項前段定有明文。本件被告將業務上收取之保險費等
    款項，侵占入己，係故意不法侵害原告之權利，自應負侵權行為損害責任。原告
    本於侵權為損害賠償請求權，請求被告賠償五十一萬零一百九十五元及其自起訴
    狀繕本送達翌日即九十一年十二月二十四日起至清償日止，按年息百分之五計算
    之利息，洵屬正當，應予准許。至被告請求分期償還，為原告所不同意，自無法
    准許，附此敘明。
四、原告陳明願供擔保聲請宣告假執行，核無不合，爰酌定相當擔保金額准許之。
據上論結，本件原告之訴為有理由，依民事訴訟法第七十八條、第三百九十條第二項
，判決如主文。
中      華      民      國    九十二    年      二      月     十七     日
                                    民事第二庭
                                        法      官  陳 瑞 水
右為正本係照原本作成。
如對本判決上訴須於判決送達後廿日內向本院提出上訴狀。
中      華      民      國    九十二    年      二      月     十八     日
                                        法院書記官  楊 筱 惠


司法院資訊處製作；財團法人民間司法改革基金會備份。
